臺灣彰化地方法院刑事判決　　　　九十六年度訴字第六四三號
公　訴　人　臺灣彰化地方法院檢察署檢察官
被　　　告　甲○○
上列被告因違反毒品危害防制條例案件，經檢察官提起公訴（九
十六年度毒偵字第一０二七號），由本院合議庭裁定依簡式審判
程序審理判決如下：
    主  文
甲○○施用第一級毒品，累犯，處有期徒刑柒月。
    事  實
一、甲○○前曾：(1)於民國九十一年十一月十六日，因施用第一
    級毒品案件，經本院以九十一年度訴字第一一四六號判處有
    期徒刑十月確定；(2)又於九十二年五月二十五日，因竊盜案
    件，經本院以九十二年度易字第四０七號判處有期徒刑八月
    確定（上揭(1)、(2)所示之刑期嗣經本院以九十二年度聲字第
    一三０八號裁定定其應執行刑為有期徒刑一年五月確定）；
    (3)再於九十四年四月六日，因施用第一、二級毒品案件，經
    本院以九十四年度訴字第二０號分別判處有期徒八月、三月
    ，並定應執行刑為有期徒刑十月確定，前揭刑期經入監接續
    執行後，於九十五年七月三十一日執行完畢（其後接執行經
    本院彰化簡易庭以九十四年度彰簡字第六三七號竊盜案件判
    決確定之拘役五十九日之刑期，至九十五年九月二十八日執
    行完畢）。其又曾因施用毒品案件，經送執行觀察、勒戒後
    ，因認無繼續施用毒品之傾向，於八十八年五月十一日執行
    完畢釋放，並由臺灣彰化地方法院檢察署檢察官以八十八年
    度偵字第三六九四號一案為不起訴之處分確定；又因上開經
    本院九十一年度訴字第一一四六號判處罪刑確定之於前開第
    一次觀察、勒戒執行完畢釋放後五年內再犯之施用第一級毒
    品犯行，經送執行觀察、勒戒後，因認有繼續施用毒品之傾
    向，接續執行強制戒治，並已於九十二年九月二十七日執行
    完畢釋放。詎仍不知警惕，於本院九十四年度訴字第二０號
    案件於九十四年三月十五日宣判後，又另行基於施用第一級
    毒品海洛因之犯意，於九十五年十二月三十一日下午三時許
    ，在其位於彰化縣彰化市○○里○○路四三二巷九一號住處
    ，以將少許海洛因粉末置入注射針筒內加水後，再以針筒注
    射手臂施用之方式，施用第一級毒品海洛因一次。嗣其於九
    十六年一月二日下午四時三十二分許，因屬毒品列管人口而
    依警方通知前至警局接受採尿之際，於有偵查犯罪職權之機
    關或個人發覺其上開施用海洛因一次之犯罪前，主動向警方
    供承其有上開施用海洛因一次之犯行而自首，且主動接受裁
    判。
二、案經彰化縣警察局彰化分局報請臺灣彰化地方法院檢察署檢
    察官偵查起訴，由本院合議庭裁定依簡式審判程序審理。
    理  由
一、訊據被告甲○○對於上揭事實坦承不諱，且有「應受尿液採
    驗人尿液檢體採集送驗紀錄表」、詮昕科技股份有限公司出
    具之濫用藥物尿液檢驗報告各一件在卷可稽，足認被告前開
    自白與事實相符。此外，復有臺灣彰化地方法院檢察署刑案
    資料查註紀錄表、臺灣高等法院被告前案紀錄表、在監在押
    全國紀錄表各一份在卷可考，本件事證明確，被告犯行洵堪
    認定。
二、按海洛因係毒品危害防制條例所定之第一級毒品，不得非法
    施用。核被告所為，係犯毒品危害防制條例第十條第一項之
    施用第一級毒品罪。其為供施用第一級毒品而持有該級毒品
    之低度行為，應為施用之高度行為所吸收，不另論罪。又被
    告前曾：(1)於九十一年十一月十六日，因施用第一級毒品案
    件，經本院以九十一年度訴字第一一四六號判處有期徒刑十
    月確定；(2)又於九十二年五月二十五日，因竊盜案件，經本
    院以九十二年度易字第四０七號判處有期徒刑八月確定（上
    揭(1)、(2)所示之刑期嗣經本院以九十二年度聲字第一三０八
    號裁定定其應執行刑為有期徒刑一年五月確定）；(3)再於九
    十四年四月六日，因施用第一、二級毒品案件，經本院以九
    十四年度訴字第二０號分別判處有期徒八月、三月，並定應
    執行刑為有期徒刑十月確定，前揭刑期經入監接續執行後，
    於九十五年七月三十一日執行完畢（其後接執行經本院彰化
    簡易庭以九十四年度彰簡字第六三七號竊盜案件判決確定之
    拘役五十九日之刑期，至九十五年九月二十八日執行完畢）
    ，有臺灣彰化地方法院檢察署刑案資料查註紀錄表、臺灣高
    等法院被告前案紀錄表各一份在卷可考，其於前揭徒刑執行
    完畢，五年以內故意再犯本件有期徒刑以上之罪，為累犯，
    應依刑法第四十七條第一項之規定加重其刑。再被告係於九
    十六年一月二日下午四時三十二分許，因屬毒品列管人口而
    依警方通知前至警局接受採尿之際，於有偵查犯罪職權之機
    關或個人發覺其上開施用海洛因一次之犯罪前，主動向警方
    供承其有上開施用海洛因一次之犯行而自首，且主動接受裁
    判一節，已據卷附彰化縣警察局彰化分局刑事案件報告書一
    件敘明，並有被告之警詢筆錄一份在卷可考，爰依刑法第六
    十二條前段之自首規定，減輕其刑；且前依法有加重、減輕
    之事由，應先加後減之。爰審酌被告之素行、犯罪之動機、
    目的、施用毒品係戕害自身健康、施用毒品海洛因之次數為
    一次、所生危害及被告犯罪後之態度等一切情狀，量處如主
    文所示之刑，以示懲儆。
據上論斷，應依刑事訴訟法第二百七十三條之一第一項、第二百
九十九條第一項前段，毒品危害防制條例第十條第一項、第二十
三條第二項，刑法第十一條前段、第四十七條第一項、第六十二
條前段，判決如主文。
本案經檢察官吳芙如到庭執行職務
中　　華　　民　　國　九十六　年　　五　　月　　十一　日
                  刑事第八庭    法  官  李雅俐
以上正本證明與原本無異。
如不服本判決，應於判決送達後十日內，向本院提出上訴狀（須
附繕本）。
中　　華　　民　　國　九十六　年　　五　　月　　十一　日
                                書記官  陳秀娟
附錄論罪科刑法條：
毒品危害防制條例第十條第一項：
施用第一級毒品者，處六月以上五年以下有期徒刑。
